Thomas BARDOT



+33 6 17 30 82 00



tho.bardot@gmail.com



ardevas.github.io/Portfolio/



Piennes, France



40 ans



Permis B

DEVELOPPEUR FRONT-END

PROFIL PROFESSIONNEL

Avec 14 ans d'expérience dans le domaine commercial et un diplôme récent en développement web frontend, je combine une expérience en management et service client avec une passion pour l'informatique.

Je suis prêt à transformer cette passion en valeur ajoutée pour votre entreprise, en apportant rigueur, créativité et esprit d'équipe.

LANGUES

Français

Anglais | Niveau B1





CENTRES D'INTÉRÊT

Informatique

Natation

Mangas / Animés

Jeux de sociétés

Cyclisme

Cinéma

Bowling

EXPÉRIENCES PROFESSIONNELLES

Happytal - Reims et Thionville, France Responsable équipe conciergerie

Juil. 2017 - Avr. 2023

- Mise en place et suivi des KPI
- Manage, forme et autonomise les collaborateurs
- Conseil et vente auprès d'une clientèle en milieu hospitalier
- Accompagnement patientèle
- Gestion de stock et logistique multi-sites

Eco Plus Funéraire - Dijon, France **Responsable d'agence**

Mai. 2015 - Juin. 2016

- Conseil client
- Organisation des prestations funéraires
- Tenue et mise en place du magasin, gestion de stock
- Promotion et mise en valeur des produits et prestations en fonction des objectifs

Carsat Bourgogne & Franche-Comté - Dijon, France **Téléconseiller**

Avr. 2014 - Oct. 2014

- Conseil et accompagnement au départ en retraite par traitement des contacts entrants
- Explique la réglementation des différents régimes de retraite et les démarches
- Gestion de la relation client
- Acteur dans le processus d'amélioration continue

Socam Arvato : espace SFR Solution - Laxou, France **Téléconseiller**

Avr. 2011 - Févr. 2012

- Réception, suivi et résolutions des incidents techniques
- Travaille conjointement avec différents services internes
- En charge de la communication client
- Forme des utilisateurs à un produit ou un équipement

Pizza Hut - Nancy, France Assistant manager

Avr. 2007 - Janv. 2011

- Gestion planning du personnel
- Garant du respect des procédures de travail
- Suivi de l'application de procédure Qualité, Hygiène, Sécurité et Environnement (QHSE)
- Contrôle la réalisation d'une prestation
- Défini les besoins en approvisionnement
- Recrutement du personnel

FORMATION

OpenClassrooms - Piennes, France **Développeur Web - Frontend**

Juin. 2023 - Avr. 2024

Diplôme RNCP niveau 5

Nova Formation Funéraire - Dijon, France

Conseiller funéraire

2016

COMPÉTENCES

Html, CSS, Javascript, React Maintenance informatique

Empathie

Savoir-être

Esprit d'équipe

Organisation